臺灣高雄地方法院民事判決
111年度雄小字第2354號
原      告  良京實業股份有限公司

法定代理人  平川秀一郎

訴訟代理人  林郁婷  
被      告  張芳豪    現於法務部○○○○○○○○


上列當事人間清償借款事件，本院於民國111年11月9日言詞辯論
終結，判決如下：
    主      文
被告應給付原告新臺幣陸萬壹仟壹佰陸拾參元，及其中新臺幣貳
萬伍仟陸佰零陸元自民國九十七年十二月一日起至民國一百零四
年八月三十一日止，按週年利率百分之十九點七一計算之利息，
暨自民國一百零四年九月一日起至清償日止，按週年利率百分之
十五計算之利息，暨自民國九十七年十二月一日起至清償日止，
每月加計付新臺幣陸佰元之逾期手續費。
訴訟費用新臺幣壹仟元由被告負擔。
本判決得假執行。
    事實及理由
一、原告主張：被告前向慶豐商業銀行股份有限公司申請信用卡
    使用，依約被告得於特約商店記帳消費，惟應於約定之繳款
    截止日前清償帳款，如有積欠款項或逾期清償等情事，應自
    原告墊款予特約商店之日起至清償日止，按年息19.71％計付
    欠款之循環信用利息，並應依約繳納違約金。詎被告未依約
    繳納帳款，累計新臺幣(下同)25,606元消費款未付。前開債
    權嗣經慶豐商銀讓與訴外人慶銀資產管理股份有限公司，再
    經該公司讓與原告，並依法通知被告。為此，爰依消費借貸
    及債權讓與之法律關係，提起本件訴訟等語。並聲明：如主
    文第1項所示。　　　　　　
二、被告則以：伊有辦這張卡，也有欠款，同意清償，伊明年出
    監希望可以分期償還等語。
三、按當事人於言詞辯論時為訴訟標的之認諾者，應本於其認諾
    為該當事人敗訴之判決，民事訴訟法第384 條定有明文；又
    被告於言詞辯論時為訴訟標的之認諾，法院即應不調查原告
    所主張為訴訟標的之法律關係是否果屬存在，而以認諾為該
    被告敗訴之判決基礎，最高法院45年台上字第31號判例可資
    參照。本件被告已於111年11月9日本院言詞辯論時為訴訟標
    的之認諾（本院卷第47頁），揆諸上開規定，即應本於該認
    諾為被告敗訴之判決。被告雖提出暫緩及分期付款之要求，
    惟原告未予同意，且此係債務之履行方式問題，不影響其所
    負之清償責任，尚難據此為對被告有利之判斷，故原告請求
    被告給付如主文第1項所示之金額，為有理由，應予准許。
四、本件係就民事訴訟法第436條之8適用小額訴訟程序所為被告
    敗訴之判決，依同法第436條之20規定，應依職權宣告假執
    行。
五、訴訟費用負擔之依據：民事訴訟法第78條。
中　　華　　民　　國　　111 　年　　12　　月　　7 　　日
                  高雄簡易庭  法  官   鄧怡君 
以上正本係照原本作成。
民事訴訟法第436 條之24第2 項：對於本判決之上訴，非以違背
法令為理由，不得為之。
如對本判決上訴，須於判決送達後20日內向本院提出上訴狀，並
須表明原判決所違背之法令及其具體內容與依訴訟資料可認為原
判決有違背法令之具體事實之上訴理由（均須按他造當事人之人
數附繕本）。
中　　華　　民　　國　　111 　年　　12　　月　　7 　　日
                                書記官  吳語杰